---
title: "Case_Study_Group_21"
group: "Gruppe 21"
author: "Andrei Khabarov, Hikmat Shahi, Dimitri Zubitashvili, Dmytro Davydenko"
date: "12/07/2020" 
output: html_document
---

```{r setup, include=FALSE}
knitr::opts_chunk$set(echo = TRUE)
```


## Aufgabestellung

Wir sind die Mitarbeiter in der Abteilung "Total Vehicle Quality" eines Automobilkonzerns, der Fahrzeugtypen "OEM1" und "OEM2" herstellt. Die Lieferkette besteht aus Teilelieferanten und Komponentenlieferanten. Das Produktionswerk installiert die Komponenten in den Fahrzeugen. Unsere Aufgabe ist, festzustellen, welches OEM-Werk sich im Laufe der Jahre 2013-2015 am besten verbessert hat (durch Vergleichen der Fehleranteile zwischen den Produktionsjahren). Fahrzeuge sollten als defekt angesehen werden, wenn ein Fehler auf Teile-, Komponenten- und / oder Fahrzeugebene auftritt. Wenn Fehler auf mehreren auftreten Ebenen wird nur der zuerst aufgetretene Fehler berücksichtigt

## Import Biblioteken
```{r}

if(!require(tidyverse)){
  install.package("tidyverse")
  library(tidyverse)
}

if(!require(stringr)){
  install.package("stringr")
  library(stringr)
}

if(!require(readr)){
  install.package("readr")
  library(readr)
}
```

## Linlek zu Datein einsetzen
```{r}
Einzelteil <- list.files(path = "Data/Einzelteil")
Einzelteil_path <- file.path(path = "Data/Einzelteil", Einzelteil)

Komponente <- list.files(path = "Data/Komponente")
Komponente_path <- file.path(path = "Data/Komponente", Komponente)

Fahrzeug <- list.files(path = "Data/Fahrzeug")
Fahrzeug_path <- file.path(path = "Data/Fahrzeug", Fahrzeug)
```

## Fahrzeugen import
```{r}
Fahrzeuge_OEM1_01 <- read_csv(Fahrzeug_path[5], col_names = TRUE, col_types = cols())
Fahrzeuge_OEM1_02 <- read_csv2(Fahrzeug_path[6], col_names = TRUE, col_types = cols())
Fahrzeuge_OEM2_01 <- read_csv(Fahrzeug_path[7], col_names = TRUE, col_types = cols())
Fahrzeuge_OEM2_02 <- read_csv2(Fahrzeug_path[8], col_names = TRUE, col_types = cols())
```

## Bestend Komponente import
```{r}
Bestend_Komponente_01 <- read_csv2(Komponente_path[1], col_names = TRUE, col_types = cols())
Bestend_Komponente_02 <- read_csv2(Komponente_path[2], col_names = TRUE, col_types = cols())
Bestend_Komponente_03 <- read_csv2(Komponente_path[3], col_names = TRUE, col_types = cols())
Bestend_Komponente_04 <- read_csv2(Komponente_path[4], col_names = TRUE, col_types = cols())
Bestend_Komponente_05 <- read_csv2(Komponente_path[5], col_names = TRUE, col_types = cols())
Bestend_Komponente_06 <- read_csv2(Komponente_path[6], col_names = TRUE, col_types = cols())
Bestend_Komponente_07 <- read_csv2(Komponente_path[7], col_names = TRUE, col_types = cols())
Bestend_Komponente_08 <- read_csv2(Komponente_path[8], col_names = TRUE, col_types = cols())
Bestend_Komponente_09 <- read_csv2(Komponente_path[9], col_names = TRUE, col_types = cols())
Bestend_Komponente_10 <- read_csv2(Komponente_path[10], col_names = TRUE, col_types = cols())
Bestend_Komponente_11 <- read_csv2(Komponente_path[11], col_names = TRUE, col_types = cols())
Bestend_Komponente_12 <- read_csv2(Komponente_path[12], col_names = TRUE, col_types = cols())
Bestend_Komponente_13 <- read_csv2(Komponente_path[13], col_names = TRUE, col_types = cols())
Bestend_Komponente_14 <- read_csv2(Komponente_path[14], col_names = TRUE, col_types = cols())
Bestend_Komponente_15 <- read_csv2(Komponente_path[15], col_names = TRUE, col_types = cols())
Bestend_Komponente_16 <- read_csv2(Komponente_path[16], col_names = TRUE, col_types = cols())
```


## Komponente import
```{r}
Komponente_01 <- read_csv(Komponente_path[17], col_names = TRUE, col_types = cols())
Komponente_02 <- read_csv2(Komponente_path[18], col_names = TRUE, col_types = cols())
Komponente_03 <- read_csv(Komponente_path[19], col_names = TRUE, col_types = cols())
#Komponente_04 <- read_csv2(Komponente_path[20], col_names = TRUE, col_types = cols())
k20<-read_file(Komponente_path[20])
k20<-gsub("\t","\n",k20)
k20<-gsub("\\","\t",k20, fixed=TRUE) 
Komponente_04<-read_tsv(k20, skip=1)
#Komponente_05 <- read_csv2(Komponente_path[21], col_names = TRUE, col_types = cols())
k21 <- read_file(Komponente_path[21])
k21 <- gsub("", "\n", k21)
k21 <- gsub("II","\t", k21, fixed = T)
Komponente_05 <- read_tsv(k21, skip=1)
Komponente_06 <- read.table(Komponente_path[22], header = T, sep =  "\\", stringsAsFactors = F)
Komponente_07 <- read.table(Komponente_path[23], header = T, sep =  "|", stringsAsFactors = F)
Komponente_08 <- read_csv2(Komponente_path[24], col_names = TRUE, col_types = cols())
Komponente_09 <- read_csv(Komponente_path[25], col_names = TRUE, col_types = cols())
Komponente_10 <- read.table(Komponente_path[26], header = T, sep =  "\\", stringsAsFactors = F)
Komponente_11 <- read_csv(Komponente_path[27], col_names = TRUE, col_types = cols())
Komponente_12 <- read_csv(Komponente_path[28], col_names = TRUE, col_types = cols())
Komponente_13 <- read_csv2(Komponente_path[29], col_names = TRUE, col_types = cols())
Komponente_14 <- read_csv(Komponente_path[30], col_names = TRUE, col_types = cols())
Komponente_15 <- read_csv2(Komponente_path[31], col_names = TRUE, col_types = cols())
Komponente_16 <- read.table(Komponente_path[32], header = T, sep =  "\t", stringsAsFactors = F)
```

## Einzelteile herunterladen (ohne 22, 35)

Die Einzelteil-Dateien werden geladen
```{r}

Einzelteil_05 <- read.csv(Einzelteil_path[5])
Einzelteil_06 <- read.csv(Einzelteil_path[6])
Einzelteil_08 <- read.csv(Einzelteil_path[8])
Einzelteil_19 <- read.csv(Einzelteil_path[19])
Einzelteil_25 <- read.csv(Einzelteil_path[25])
Einzelteil_30 <- read.csv("Data/Einzelteil/Einzelteil_T30.csv")
Einzelteil_33 <- read.csv("Data/Einzelteil/Einzelteil_T33.csv")
Einzelteil_37 <- read.csv("Data/Einzelteil/Einzelteil_T37.csv")
Einzelteil_38 <- read.csv("Data/Einzelteil/Einzelteil_T38.csv")

Einzelteil_04 <- read.csv2(Einzelteil_path[4])
Einzelteil_10 <- read.csv2(Einzelteil_path[10])
Einzelteil_12 <- read.csv2(Einzelteil_path[12])
Einzelteil_13 <- read.csv2(Einzelteil_path[13])
Einzelteil_14 <- read.csv2(Einzelteil_path[14])
Einzelteil_15 <- read.csv2(Einzelteil_path[15])
Einzelteil_17 <- read.csv2(Einzelteil_path[17])
Einzelteil_18 <- read.csv2(Einzelteil_path[18])
Einzelteil_21 <- read.csv2(Einzelteil_path[21])
Einzelteil_23 <- read.csv2(Einzelteil_path[23])
Einzelteil_26 <- read.csv2(Einzelteil_path[26])
Einzelteil_32 <- read.csv2("Data/Einzelteil/Einzelteil_T32.csv")
Einzelteil_40 <- read.csv2("Data/Einzelteil/Einzelteil_T40.csv")



# 
# ET_01 <- read_file(Einzelteil_path[1]) #die Datei als Vektor lesen
# ET_01 <- gsub(' | | ','\t', ET_01, fixed = T) #TAB als Trennzeichen
# ET_01 <- gsub(' ', '\n', ET_01) #Zeilenende definieren
# Einzelteil_01 <- read_tsv(ET_01) #Erstellung des Data-Frames
# 
# ET_02 <- read_file(Einzelteil_path[2]) #die Datei als Vektor lesen
# ET_02 <- gsub('\t', '\n', ET_02) #Zeilenende definieren
# ET_02 <- gsub('  ','\t', ET_02, fixed = T) #TAB als Trennzeichen
# Einzelteil_02 <- read_tsv(ET_02) #Erstellung des Data-Frames
# 
# ET_03 <- read_file(Einzelteil_path[3])
# ET_03 <- gsub('', '\n', ET_03)
# ET_03 <- gsub('|', '\t', ET_03, fixed = T)
# Einzelteil_03 <- read_tsv(ET_03)
# 
# ET_07 <- read_file(Einzelteil_path[7])
# ET_07 <- gsub('""', '"\n"', ET_07)
# Einzelteil_07 <- read_tsv(ET_07)
# 
# ET_09 <- read_file(Einzelteil_path[9])
# ET_09 <- gsub("\\", "\t", ET_09, fixed = T)
# ET_09 <- gsub("", "\n", ET_09)
# Einzelteil_09 <- read_tsv(ET_09)
# 
# ET_11 <- read_file(Einzelteil_path[11])
# ET_11 <- gsub('', '\n', ET_11)
# Einzelteil_11 <- read_tsv(ET_11)
# 
# ET_16 <- read_file(Einzelteil_path[16])
# ET_16 <- gsub('\t', '\n', ET_16)
# ET_16 <- gsub(' | | ', '\t', ET_16, fixed = T)
# Einzelteil_16 <- read_tsv(ET_16)
# 
# ET_20 <- read_file(Einzelteil_path[20])
# ET_20 <- gsub(' | | ', '\t', ET_20, fixed = T)
# ET_20 <- gsub(' ', '\n', ET_20)
# Einzelteil_20 <- read_tsv(ET_20)
# 
# ET_24 <- read_file(Einzelteil_path[24])
# ET_24 <- gsub('', '\n', ET_24)
# ET_24 <- gsub('  ', '\t', ET_24, fixed = T)
# Einzelteil_24 <- read_tsv(ET_24)
# 
# ET_27 <- read_file(Einzelteil_path[27])
# ET_27 <- gsub('', '\n', ET_27)
# ET_27 <- gsub(' | | ', '\t', ET_27, fixed = T)
# Einzelteil_27 <- read_tsv(ET_27)
# 
# # ET_31 <- read_file("Data/Einzelteil/Einzelteil_T31.txt")
# # ET_31 <- gsub('', '\n', ET_31)
# # ET_31 <- gsub('  ','\t', ET_31, fixed = T)
# # Einzelteil_31 <- read_tsv(ET_31)
# 
# ET_34 <- read_file("Data/Einzelteil/Einzelteil_T34.txt")
# ET_34 <- gsub('""', '"\n"', ET_34)
# ET_34 <- gsub(' | | ', '\t', ET_34, fixed = T)
# Einzelteil_34 <- read_tsv(ET_34)
# 
# ET_36 <- read_file("Data/Einzelteil/Einzelteil_T36.txt")
# ET_36 <- gsub('" "', '"\n"', ET_36)
# ET_36 <- gsub('  ', '\t', ET_36, fixed = T)
# Einzelteil_36 <- read_tsv(ET_36)
# 
# ET_39 <- read_file("Data/Einzelteil/Einzelteil_T39.txt")
# ET_39 <- gsub('', '\n', ET_39)
# ET_39 <- gsub('\\', '\t', ET_39, fixed = T)
# Einzelteil_39 <- read_tsv(ET_39)

```

#######################################################################################################################################################################################################################################################################################################################################################################################
# Import Einzelteil 22 and 35, currently DOES NOT WORK
# ```{r}
# # !!!!!!!!!!!!!!!!!!!!!! Not
# col_names_22 <- c("Produktionsdatum.y", "Herstellernummer.y", "Werksnummer.y",	"Fehlerhaft.y", "Fehlerhaft_Datum.y", "Fehlerhaft_Fahrleistung.y", "ID_T22","Produktionsdatum", "Herstellernummer", "Werksnummer","Fehlerhaft", "Fehlerhaft_Datum", "Fehlerhaft_Fahrleistung")
# ET_22 <- read_file("Data/Einzelteil/Einzelteil_T22.txt")
# #ET_22 <- gsub('""', '"\n"', ET_22)
# ET_22 <- read_tsv(ET_22, col_names = col_names_22)
# ```

# ```{r}
# # !!!!!!!!!!!!!!!!!!!!!! Not
# ET_35 <- read_file("Data/Einzelteil/Einzelteil_T35.txt")
# ET_35 <- gsub('\\', '\t', ET_35, fixed = T)
# ET_35 <- gsub('""', '"\n"', ET_35)
# ET_35 <- read_tsv(ET_35)

# ```

<!-- 
```{r}

Fahrzeuge_Fehler <- Fahrzeuge_2 %>%
filter(Fehlerhaft == 1)
```
ET11 <- read_lines(Einzelteil_path[11], n_max = -1, skip = 0, na=character(), progress = show_progress()) -->



## Filter Fehlerhafte Einzelteile

```{r}
# usage of %in% with vector to drop NAs.
# Here only .csv Data
# Some data columns are called "columnname.x" some just "columnname", hence the filtering with "Fehlerhaft" or "Fehlerhaft.x"
Fehlerhaft_Einzelteil_04 <- Einzelteil_04[Einzelteil_04$Fehlerhaft %in% c(1), ]
Fehlerhaft_Einzelteil_05 <- Einzelteil_05[Einzelteil_05$Fehlerhaft.x %in% c(1), ]
Fehlerhaft_Einzelteil_06 <- Einzelteil_06[Einzelteil_06$Fehlerhaft %in% c(1), ]
Fehlerhaft_Einzelteil_08 <- Einzelteil_08[Einzelteil_08$Fehlerhaft.x %in% c(1), ]
Fehlerhaft_Einzelteil_10 <- Einzelteil_10[Einzelteil_10$Fehlerhaft %in% c(1), ]
Fehlerhaft_Einzelteil_12 <- Einzelteil_12[Einzelteil_12$Fehlerhaft.x %in% c(1), ]
Fehlerhaft_Einzelteil_13 <- Einzelteil_13[Einzelteil_13$Fehlerhaft %in% c(1), ]
Fehlerhaft_Einzelteil_14 <- Einzelteil_14[Einzelteil_14$Fehlerhaft %in% c(1), ]
Fehlerhaft_Einzelteil_15 <- Einzelteil_15[Einzelteil_15$Fehlerhaft.x %in% c(1), ]
Fehlerhaft_Einzelteil_17 <- Einzelteil_17[Einzelteil_17$Fehlerhaft.x %in% c(1), ]
Fehlerhaft_Einzelteil_18 <- Einzelteil_18[Einzelteil_18$Fehlerhaft %in% c(1), ]
Fehlerhaft_Einzelteil_19 <- Einzelteil_19[Einzelteil_19$Fehlerhaft %in% c(1), ]
Fehlerhaft_Einzelteil_21 <- Einzelteil_21[Einzelteil_21$Fehlerhaft %in% c(1), ]
Fehlerhaft_Einzelteil_23 <- Einzelteil_23[Einzelteil_23$Fehlerhaft.x %in% c(1), ]
Fehlerhaft_Einzelteil_25 <- Einzelteil_25[Einzelteil_25$Fehlerhaft %in% c(1), ]
Fehlerhaft_Einzelteil_26 <- Einzelteil_26[Einzelteil_26$Fehlerhaft %in% c(1), ]
Fehlerhaft_Einzelteil_30 <- Einzelteil_30[Einzelteil_30$Fehlerhaft.x %in% c(1), ]
Fehlerhaft_Einzelteil_32 <- Einzelteil_32[Einzelteil_32$Fehlerhaft.x %in% c(1), ]
Fehlerhaft_Einzelteil_33 <- Einzelteil_33[Einzelteil_33$Fehlerhaft %in% c(1), ]
Fehlerhaft_Einzelteil_37 <- Einzelteil_37[Einzelteil_37$Fehlerhaft %in% c(1), ]
Fehlerhaft_Einzelteil_38 <- Einzelteil_38[Einzelteil_38$Fehlerhaft.x %in% c(1), ]
Fehlerhaft_Einzelteil_40 <- Einzelteil_40[Einzelteil_40$Fehlerhaft %in% c(1), ]

# Here .txt Data
# Coming Soon...
```

## Filter Fehlerhafte Komponente

```{r}
# MAKE SURE TO CHECK EACH DATA FOR THE COLUMN NAME OF FEHLERHAFT
# usage of %in% with vector to drop NAs.
# Here only .csv Komponente
Fehlerhaft_Komponente_01 <- Komponente_01[Komponente_01$Fehlerhaft %in% c(1), ]
Fehlerhaft_Komponente_02 <- Komponente_02[Komponente_02$Fehlerhaft %in% c(1), ]
Fehlerhaft_Komponente_03 <- Komponente_03[Komponente_03$Fehlerhaft %in% c(1), ]
Fehlerhaft_Komponente_08 <- Komponente_08[Komponente_08$Fehlerhaft %in% c(1), ]
Fehlerhaft_Komponente_09 <- Komponente_09[Komponente_09$Fehlerhaft %in% c(1), ]
Fehlerhaft_Komponente_11 <- Komponente_11[Komponente_11$Fehlerhaft %in% c(1), ]
Fehlerhaft_Komponente_12 <- Komponente_12[Komponente_12$Fehlerhaft %in% c(1), ]
Fehlerhaft_Komponente_13 <- Komponente_13[Komponente_13$Fehlerhaft %in% c(1), ]
Fehlerhaft_Komponente_14 <- Komponente_14[Komponente_14$Fehlerhaft %in% c(1), ]
Fehlerhaft_Komponente_15 <- Komponente_15[Komponente_15$Fehlerhaft %in% c(1), ]


# Here .txt Komponente
# somethings wrond with komponente 05 and 06, column names are not taken from the .txt data, rather they are random?!
Fehlerhaft_Komponente_06 <- Komponente_06[Komponente_06$Fehlerhaft %in% c(1), ]
Fehlerhaft_Komponente_07 <- Komponente_07[Komponente_07$Fehlerhaft %in% c(1), ]
Fehlerhaft_Komponente_10 <- Komponente_10[Komponente_10$Fehlerhaft %in% c(1), ]
Fehlerhaft_Komponente_16 <- Komponente_16[Komponente_16$Fehlerhaft %in% c(1), ]
```



## Filter Fehlerhafte Fahrzeuge

```{r}
# usage of %in% with vector to drop NAs.
Fehlerhaft_Farzeuge_OEM1_01 <- Fahrzeuge_OEM1_01[Fahrzeuge_OEM1_01$Fehlerhaft %in% c(1), ]
Fehlerhaft_Farzeuge_OEM1_02 <- Fahrzeuge_OEM1_02[Fahrzeuge_OEM1_02$Fehlerhaft %in% c(1), ]
Fehlerhaft_Farzeuge_OEM2_01 <- Fahrzeuge_OEM2_01[Fahrzeuge_OEM2_01$Fehlerhaft %in% c(1), ]
Fehlerhaft_Farzeuge_OEM2_02 <- Fahrzeuge_OEM2_02[Fahrzeuge_OEM2_02$Fehlerhaft %in% c(1), ]


```