---
title: "Case_Study_Group_21"
group: "Gruppe 21"
author: "Andrei Khabarov, Hikmat Shahi, Dimitri Zubitashvili, Dmytro Davydenko"
date: "12/07/2020" 
output: html_document
---

```{r setup, include=FALSE}
knitr::opts_chunk$set(echo = TRUE)
```


## Aufgabestellung

Wir sind die Mitarbeiter in der Abteilung "Total Vehicle Quality" eines Automobilkonzerns, der Fahrzeugtypen "OEM1" und "OEM2" herstellt. Die Lieferkette besteht aus Teilelieferanten und Komponentenlieferanten. Das Produktionswerk installiert die Komponenten in den Fahrzeugen. Unsere Aufgabe ist, festzustellen, welches OEM-Werk sich im Laufe der Jahre 2013-2015 am besten verbessert hat (durch Vergleichen der Fehleranteile zwischen den Produktionsjahren). Fahrzeuge sollten als defekt angesehen werden, wenn ein Fehler auf Teile-, Komponenten- und / oder Fahrzeugebene auftritt. Wenn Fehler auf mehreren auftreten Ebenen wird nur der zuerst aufgetretene Fehler berücksichtigt

## Import Biblioteken
```{r}

if(!require(tidyverse)){
  install.package("tidyverse")
  library(tidyverse)
}

if(!require(stringr)){
  install.package("stringr")
  library(stringr)
}

if(!require(readr)){
  install.package("readr")
  library(readr)
}
```

## Linlek zu Datein einsetzen
```{r}
Einzelteil <- list.files(path = "Data/Einzelteil")
Einzelteil_path <- file.path(path = "Data/Einzelteil", Einzelteil)

Komponente <- list.files(path = "Data/Komponente")
Komponente_path <- file.path(path = "Data/Komponente", Komponente)

Fahrzeug <- list.files(path = "Data/Fahrzeug")
Fahrzeug_path <- file.path(path = "Data/Fahrzeug", Fahrzeug)
```

## Fahrzeugen import
```{r}
Fahrzeuge_1 <- read_csv(Fahrzeug_path[5], col_names = TRUE, col_types = cols())
Fahrzeuge_2 <- read_csv2(Fahrzeug_path[6], col_names = TRUE, col_types = cols())
Fahrzeuge_3 <- read_csv(Fahrzeug_path[7], col_names = TRUE, col_types = cols())
Fahrzeuge_4 <- read_csv2(Fahrzeug_path[8], col_names = TRUE, col_types = cols())
```

## Bestend Komponente import
```{r}
Bestend_Kompanente_01 <- read_csv2(Komponente_path[1], col_names = TRUE, col_types = cols())
Bestend_Kompanente_02 <- read_csv2(Komponente_path[2], col_names = TRUE, col_types = cols())
Bestend_Kompanente_03 <- read_csv2(Komponente_path[3], col_names = TRUE, col_types = cols())
Bestend_Kompanente_04 <- read_csv2(Komponente_path[4], col_names = TRUE, col_types = cols())
Bestend_Kompanente_05 <- read_csv2(Komponente_path[5], col_names = TRUE, col_types = cols())
Bestend_Kompanente_06 <- read_csv2(Komponente_path[6], col_names = TRUE, col_types = cols())
Bestend_Kompanente_07 <- read_csv2(Komponente_path[7], col_names = TRUE, col_types = cols())
Bestend_Kompanente_08 <- read_csv2(Komponente_path[8], col_names = TRUE, col_types = cols())
Bestend_Kompanente_09 <- read_csv2(Komponente_path[9], col_names = TRUE, col_types = cols())
Bestend_Kompanente_10 <- read_csv2(Komponente_path[10], col_names = TRUE, col_types = cols())
Bestend_Kompanente_11 <- read_csv2(Komponente_path[11], col_names = TRUE, col_types = cols())
Bestend_Kompanente_12 <- read_csv2(Komponente_path[12], col_names = TRUE, col_types = cols())
Bestend_Kompanente_13 <- read_csv2(Komponente_path[13], col_names = TRUE, col_types = cols())
Bestend_Kompanente_14 <- read_csv2(Komponente_path[14], col_names = TRUE, col_types = cols())
Bestend_Kompanente_15 <- read_csv2(Komponente_path[15], col_names = TRUE, col_types = cols())
Bestend_Kompanente_16 <- read_csv2(Komponente_path[16], col_names = TRUE, col_types = cols())
```


## Komponente import
```{r}
Kompanente_01 <- read_csv(Komponente_path[17], col_names = TRUE, col_types = cols())
Kompanente_02 <- read_csv2(Komponente_path[18], col_names = TRUE, col_types = cols())
Kompanente_03 <- read_csv(Komponente_path[19], col_names = TRUE, col_types = cols())
#Kompanente_04 <- read_csv2(Komponente_path[20], col_names = TRUE, col_types = cols())
k20<-read_file(Komponente_path[20])
k20<-gsub("\t","\n",k20)
k20<-gsub("\\","\t",k20, fixed=TRUE) 
Kompanente_04<-read_tsv(k20, skip=1)
#Kompanente_05 <- read_csv2(Komponente_path[21], col_names = TRUE, col_types = cols())
k21 <- read_file(Komponente_path[21])
k21 <- gsub("", "\n", k21)
k21 <- gsub("II","\t", k21, fixed = T)
Kompanente_05 <- read_tsv(k21, skip=1)
Kompanente_06 <- read.table(Komponente_path[22], header = T, sep =  "\\", stringsAsFactors = F)
Kompanente_07 <- read.table(Komponente_path[23], header = T, sep =  "|", stringsAsFactors = F)
Kompanente_08 <- read_csv2(Komponente_path[24], col_names = TRUE, col_types = cols())
Kompanente_09 <- read_csv(Komponente_path[25], col_names = TRUE, col_types = cols())
Kompanente_10 <- read.table(Komponente_path[26], header = T, sep =  "\\", stringsAsFactors = F)
Kompanente_11 <- read_csv(Komponente_path[27], col_names = TRUE, col_types = cols())
Kompanente_12 <- read_csv(Komponente_path[28], col_names = TRUE, col_types = cols())
Kompanente_13 <- read_csv2(Komponente_path[29], col_names = TRUE, col_types = cols())
Kompanente_14 <- read_csv(Komponente_path[30], col_names = TRUE, col_types = cols())
Kompanente_15 <- read_csv2(Komponente_path[31], col_names = TRUE, col_types = cols())
Kompanente_16 <- read.table(Komponente_path[32], header = T, sep =  "\t", stringsAsFactors = F)
```

## Einzelteile herunterladen (ohne 22, 35)

Die Einzelteil-Dateien werden geladen
```{r}

Einzelteil_05 <- read.csv(Einzelteil_path[5])
Einzelteil_06 <- read.csv(Einzelteil_path[6])
Einzelteil_08 <- read.csv(Einzelteil_path[8])
Einzelteil_19 <- read.csv(Einzelteil_path[19])
Einzelteil_25 <- read.csv(Einzelteil_path[25])
Einzelteil_30 <- read.csv("Data/Einzelteil/Einzelteil_T30.csv")
Einzelteil_33 <- read.csv("Data/Einzelteil/Einzelteil_T33.csv")
Einzelteil_37 <- read.csv("Data/Einzelteil/Einzelteil_T37.csv")
Einzelteil_38 <- read.csv("Data/Einzelteil/Einzelteil_T38.csv")

Einzelteil_04 <- read.csv2(Einzelteil_path[4])
Einzelteil_10 <- read.csv2(Einzelteil_path[10])
Einzelteil_12 <- read.csv2(Einzelteil_path[12])
Einzelteil_13 <- read.csv2(Einzelteil_path[13])
Einzelteil_14 <- read.csv2(Einzelteil_path[14])
Einzelteil_18 <- read.csv2(Einzelteil_path[18])
Einzelteil_21 <- read.csv2(Einzelteil_path[21])
Einzelteil_23 <- read.csv2(Einzelteil_path[23])
Einzelteil_26 <- read.csv2(Einzelteil_path[26])
Einzelteil_32 <- read.csv2("Data/Einzelteil/Einzelteil_T32.csv")
Einzelteil_40 <- read.csv2("Data/Einzelteil/Einzelteil_T40.csv")




ET_01 <- read_file(Einzelteil_path[1]) #die Datei als Vektor lesen
ET_01 <- gsub(' | | ','\t', ET_01, fixed = T) #TAB als Trennzeichen
ET_01 <- gsub(' ', '\n', ET_01) #Zeilenende definieren
Einzelteil_01 <- read_tsv(ET_01) #Erstellung des Data-Frames

ET_02 <- read_file(Einzelteil_path[2]) #die Datei als Vektor lesen
ET_02 <- gsub('\t', '\n', ET_02) #Zeilenende definieren
ET_02 <- gsub('  ','\t', ET_02, fixed = T) #TAB als Trennzeichen
Einzelteil_02 <- read_tsv(ET_02) #Erstellung des Data-Frames

ET_03 <- read_file(Einzelteil_path[3])
ET_03 <- gsub('', '\n', ET_03)
ET_03 <- gsub('|', '\t', ET_03, fixed = T)
Einzelteil_03 <- read_tsv(ET_03)

ET_07 <- read_file(Einzelteil_path[7])
ET_07 <- gsub('""', '"\n"', ET_07)
Einzelteil_07 <- read_tsv(ET_07)

ET_09 <- read_file(Einzelteil_path[9])
ET_09 <- gsub("\\", "\t", ET_09, fixed = T)
ET_09 <- gsub("", "\n", ET_09)
Einzelteil_08 <- read_tsv(ET_09)

ET_11 <- read_file(Einzelteil_path[11])
ET_11 <- gsub('', '\n', ET_11)
Einzelteil_11 <- read_tsv(ET_11)

ET_16 <- read_file(Einzelteil_path[16])
ET_16 <- gsub('\t', '\n', ET_16)
ET_16 <- gsub(' | | ', '\t', ET_16, fixed = T)
Einzelteil_16 <- read_tsv(ET_16)

ET_20 <- read_file(Einzelteil_path[20])
ET_20 <- gsub(' | | ', '\t', ET_20, fixed = T)
ET_20 <- gsub(' ', '\n', ET_20)
Einzelteil_20 <- read_tsv(ET_20)

ET_24 <- read_file(Einzelteil_path[24])
ET_24 <- gsub('', '\n', ET_24)
ET_24 <- gsub('  ', '\t', ET_24, fixed = T)
Einzelteil_24 <- read_tsv(ET_24)

ET_27 <- read_file(Einzelteil_path[27])
ET_27 <- gsub('', '\n', ET_27)
ET_27 <- gsub(' | | ', '\t', ET_27, fixed = T)
Einzelteil_27 <- read_tsv(ET_27)

ET_31 <- read_file("Data/Einzelteil/Einzelteil_T31.txt")
ET_31 <- gsub('', '\n', ET_31)
ET_31 <- gsub('  ','\t', ET_31, fixed = T)
Einzelteil_31 <- read_tsv(ET_31)

ET_34 <- read_file("Data/Einzelteil/Einzelteil_T34.txt")
ET_34 <- gsub('""', '"\n"', ET_34)
ET_34 <- gsub(' | | ', '\t', ET_34, fixed = T)
Einzelteil_34 <- read_tsv(ET_34)

ET_36 <- read_file("Data/Einzelteil/Einzelteil_T36.txt")
ET_36 <- gsub('" "', '"\n"', ET_36)
ET_36 <- gsub('  ', '\t', ET_36, fixed = T)
Einzelteil_36 <- read_tsv(ET_36)

ET_39 <- read_file("Data/Einzelteil/Einzelteil_T39.txt")
ET_39 <- gsub('', '\n', ET_39)
ET_39 <- gsub('\\', '\t', ET_39, fixed = T)
Einzelteil_39 <- read_tsv(ET_39)

```

#######################################################################################################################################################################################################################################################################################################################################################################################

```{r}
# !!!!!!!!!!!!!!!!!!!!!! Not
col_names_22 <- c("Produktionsdatum.y", "Herstellernummer.y", "Werksnummer.y",	"Fehlerhaft.y", "Fehlerhaft_Datum.y", "Fehlerhaft_Fahrleistung.y", "ID_T22","Produktionsdatum", "Herstellernummer", "Werksnummer","Fehlerhaft", "Fehlerhaft_Datum", "Fehlerhaft_Fahrleistung")
ET_22 <- read_file("Data/Einzelteil/Einzelteil_T22.txt")
#ET_22 <- gsub('""', '"\n"', ET_22)
ET_22 <- read_tsv(ET_22, col_names = col_names_22)
```

```{r}
# !!!!!!!!!!!!!!!!!!!!!! Not
ET_35 <- read_file("Data/Einzelteil/Einzelteil_T35.txt")
ET_35 <- gsub('\\', '\t', ET_35, fixed = T)
ET_35 <- gsub('""', '"\n"', ET_35)
ET_35 <- read_tsv(ET_35)

```


```{r}

Fahrzeuge_Fehler <- Fahrzeuge_2 %>%
filter(Fehlerhaft == 1)
```
ET11 <- read_lines(Einzelteil_path[11], n_max = -1, skip = 0, na=character(), progress = show_progress())


